
---
title: "Введение в R"
author: "Andrey Tatarchenkov"

output:
  html_document:
    fig_width: 10
    fig_height: 8
  pdf_document:
    fig_height: 8
    fig_width: 10
     
---
\usepackage[russian]{babel}
```{r setup, include=FALSE, fig.width=15, fig.height=10}
knitr::opts_chunk$set(echo = TRUE, collapse = TRUE)

```
1. Посчитать

```{r}
35 + 777
13 * 47
675 * 15
849 * 629
```
2. Умножим 11111111 само на себя
```{r}
11111111 * 11111111
```
Теперь умножим на 1111111?
```{r}
#11111111 * 1111111?
```
Ошибка "Unexpected symbol" говорит о некрректном вводе

3. Найдите площади прямоугольников с длинами (3,7,12,15, 20) и ширинами (2, 5,8,11,15)
Зададим векторы длин и ширин
```{r}
length <-c(3, 7, 12, 15, 20)
width <-c(2, 5, 8, 11, 15)
```
Для нахождения площадей перемножим соответствующие значения длин и ширин
```{r}
square <- (length * width)
```

4. Постройте график этих длин и ширин

Используем функцию plot для построения точек и функцию lines для их соединения. 
```{r}
plot(length, width)
lines(length, width)
```
5. Первокурсник Вася тратит очень много времени на домашнюю работу. 40 минут на математику, 40 на английский, 10 на физкультуру и 150 минут на программирование. Постройте график.

Отобразим график в виде столбчатой диаграммы. Для этого зададим вектор с именованными значениями затраченного времени. Затем построим столбчатую диаграмму по данным
```{r}
homework <-c("math" = 40, "english" = 40, "PE" = 10, "programming" = 150)
barplot(homework, ylab = "minutes", xlab = "subject")
```
6. Напитки разливаются вручную в банки по 455 мл, количество налитого нормально распределено со средним значением 450 мл. и стандартным отклонением 4 мл. Чтобы смоделировать количество разлитого в 5 банок напишем следующий алгорим:
```{r}
drinks <-rnorm(5, mean = 450, sd = 4)
drinks
```
Сравнив с требуемым значением 455 мы можем наблюдать в какое количество бутылок налито больше положенного
```{r}
drinks > 455
```
Смоделируйте разливание в 10000 бутылок и расчитайте вероятность перелива банки.
```{r}
drinks <-rnorm(10000, mean = 450, sd = 4)
mean(drinks > 455) * 100
```