---
author: «Andrey Tatarchenkov»
output: html_document
---

```{r setup, include=FALSE}
knitr::opts_chunk$set(echo = TRUE, collapse = TRUE)
```
#Классная работа 1

##1. Арифметика

Сложение
```{r}
5 + 5 
```
Вычитание
```{r}
5 - 5 
```
Умножение
```{r}
3 * 5
```
Деление
```{r}
(5 + 5) / 2 
```
Возведение в степень
```{r}
2^3
```

Деление по модулю
```{r}
17 %% 4
```

Целочисленное деление
```{r}
17 %/% 4
```

##2. Типы данных

Присвойте значение 33.3 переменной my_numeric
```{r}
my_numeric <- 33.3
```
Проверьте тип данных переменной
```{r}
class(my_numeric)
```
Смените значение my_numeric на 42
```{r}
my_numeric <- 42
```
Проверьте тип данных my_numeric
```{r}
class(my_numeric)
```
Установите значение my_character в "МИР"
```{r}
my_character <- "Привет"
my_character <- "МИР"
```
Проверьте тип данных my_character
```{r}
class(my_character)
```
Установите my_logical в FALSE
```{r}
my_logical <- TRUE
my_logical <- FALSE
```
Проверьте тип данных my_logical
```{r}
class(my_logical)
```

##3. Конверсия типов данных

Проверка и преобразование типов is.XYS as.XYZ 

Присвойте значение 33.3 переменной my_numeric
```{r}
my_numeric <- 33.3 
```
Установите значение my_character в "33"
```{r}
my_character <- "33"
```
Проверьте тип данных my_character
```{r}
is.numeric(my_character)
```
Преобразуйте my_character в число при помощи функции as.numeric и запишите в переменную my_numeric_character
```{r}
my_numeric_character <- as.numeric(my_character)
```
Пребразуйте сумму my_numeric и my_numeric_character и выведите на экран
```{r}
as.character(sum(my_numeric,my_numeric_character))
```

##4. Переменные

Присвойте значение 66 переменной x
```{r}
x <- 66
```
Выведите на экран значение x
```{r}
x
```
Присвойте значение 33 переменной y
```{r}
y <- 33
```

Выведите на экран значение y
```{r}
y
```

Выведите на экран сумму x и y
```{r}
x + y
```

Сохраните сумму в переменную z
```{r}
z <- (x + y)
```