---
author: «Andrey Tatarchenkov»

output: html_document
---

```{r setup, include=FALSE}
knitr::opts_chunk$set(echo = TRUE, collapse = TRUE)
```
#Классная работа 2


1. Урал (Домашние матчи)

```{r}
ural_home <- c(2, 0, 1, 0)
```
Выездные

```{r}
ural_away <- c(0, 0, 1, 1)
```
Напечатайте на консоль оба вектора

```{r}
ural_home
ural_away
```
Назначим имена элеметом вектора (Команды Гости)

```{r}
names(ural_home) <- c("Ufa", "CSKA", "Arsenal", "Anzhi")
```

Проделайте то же самое для вектора ural_away назначив имена команд гостей (away_names)

```{r}
away_names <- c("Rostov", "Amkar", "Rubin", "Orenburg")
names(ural_away) <- away_names
```

Напечатайте на консоль оба вектора, заметьте разницу

```{r}
ural_home
ural_away
```
Посчитайте статистику домашних и выездных матчей (общее кол-во голов, среднее количество голов)

```{r}
mean(ural_home)
mean(ural_away)
sum(ural_home)
sum(ural_away)
```

Сравните векторы ural_home и ural_away и сделайте вывод

```{r}
mean(ural_home) > mean(ural_away)
sum(ural_home) > sum(ural_away)
```
Вывод: дома "Урал" играет успешнее, чем на выезде.

2. Векторы числовой и строковый

```{r}
num_vector <- c(1, 10, 49)
char_vector <- c("a", "b", "c")
```
Заполните булевый вектор

```{r}
bool_vector <- c(TRUE, FALSE, FALSE)
```

Выберите из числового вектора значения при помощи булевого вектора

```{r}
num_vector[bool_vector]
```

Повторите то же самое для строкововго вектора

```{r}
char_vector[bool_vector]
```

Составьте булевый вектор из числового, выбрав элементы большие 10

```{r}
x <- num_vector > 10
x
```

С помощью вектора x выберите из числового вектора данные

```{r}
num_vector[x]
```

Запишите то же самое без применения промежуточной переменной x

```{r}
num_vector[num_vector > 10]
```

Придумайте подобный пример для строкового вектора

```{r}
char_vector[char_vector > "a"]
```